【裁判字號】    92,訴,908
【裁判日期】    920912
【裁判案由】    違反毒品危害防制條例
【裁判全文】
臺灣臺南地方法院刑事判決                          九十二年度訴字第九八號
    公  訴  人  臺灣臺南地方法院檢察署檢察官
    被      告  甲○○
右列被告因違反毒品危害防制條例案件，經檢察官提起公訴（九十二年度毒偵字第八
八三號），本院判決如左：
    主  文
甲○○連續施用第一級毒品，累犯，處有期徒刑壹年，扣案第一級毒品海洛因貳包（
合計淨重伍點捌捌公克、包裝重零點柒壹公克）沒收銷燬之；又持有第二級毒品，累
犯，處有期徒刑肆月，第二級毒品安非他命壹包（含袋重貳點零公克）沒收銷燬之。
應執行有期徒刑壹年貳月，扣案第一級毒品海洛因貳包（合計淨重伍點捌捌公克、包
裝重零點柒壹公克）、第二級毒品安非他命壹包（含袋重貳點零公克）均沒收銷燬之
。
    事  實
一、甲○○前因竊盜及傷害等案件，經臺灣高等法院臺南分院於八十八年十一月十八
    日分別判處有期徒刑一年及十月確定，合併定執行刑一年八月確定，送監執行後
    ，於九十年七月三十一日縮短刑期假釋出獄，至九十年十月十九日縮刑假釋期滿
    ，以已執行論。甲○○又於八十八年間，因施用第二級毒品案件，經本院以八十
    八年度毒聲字第一四九八號裁定送勒戒處所執行觀察、勒戒後，認有繼續施用毒
    品傾向，再經本院以八十八年度毒聲字第二六九二號裁定令入戒治處所施以強制
    戒治一年，嗣保護管束期滿，由臺灣臺南地方法院檢察署檢察官以八十九年度戒
    毒偵字第五八四號不起訴處分確定後，復因施用第一級毒品案件，經本院以九十
    一年度毒聲字第二一○六號裁定，令入戒治處所施以強制戒治一年，並經本院於
    九十二年二月十一日以九十一年度訴字第一三二八號刑事判決，判處有期徒刑八
    月確定。詎甲○○仍不知悔改，明知海洛因及安非他命分別係毒品危害防制條例
    所明定之第一、二級毒品，不得持有及施用，竟於上開判決後，另基於施用第一
    級毒品海洛因之概括犯意，自九十二年三月中旬某日起至同年五月一日十時許止
    ，連續在其位於臺南市○○區○○路一段九五巷二四號住處內，將第一級毒品海
    洛因稀釋後以注射之方式，先後施用第一級毒品海洛因多次，並持有第二級毒品
    安非他命一小包（含袋重二．○公克）。為警於九十二年五月一日十九時許，在
    臺南市○○街○段五八四巷四之二號查獲，並扣得第一級毒品海洛因二小包（合
    計淨重五．八八公克、包裝重○．七一公克）及第二級毒品安非他命一小包（含
    袋重二．○公克），而查悉上情。
二、案經臺南市警察局第一分局報請臺灣臺南地方法院檢察署檢察官偵查起訴。
    理  由
一、訊據被告甲○○對於右揭時地連續施用第一級毒品海洛因多次及持有第二級毒品
    安非他命之事實均坦承不諱，且其於上開時地，為警查獲後所採集之尿液檢體，
    經送臺南市衛生局檢驗結果，呈嗎啡陽性反應（按海洛因係由嗎啡經化學合成而
    製得，經注射進入人體後，因代謝分解成嗎啡，因此施打海洛因後，由尿液中檢
    驗結果仍為嗎啡反應），有臺南市衛生局九十二年五月十四日（）南市衛驗字
    第九二○三五五號檢驗成績書（見偵查卷第三十頁）一紙在卷可稽，並有第一級
    毒品海洛因二包（合計淨重五．八八公克、包裝重○．七一公克）及第二級毒品
    安非他命一包（含袋重二．○公克）扣案可資佐證，且上開扣案物品經鑑定結果
    ，確為毒品危害防制條例所明定之第一、二級毒品，亦有法務部調查局調科壹字
    第二○○○○四三四七號鑑定通知書及臺南市警察局第一分局查獲涉嫌毒品危害
    防制條例案毒品初步檢驗報告單各一紙在卷可按（分別附於偵查卷第三十四頁及
    警卷第七頁），被告自白與事實相符，自堪採信。又被告前曾因施用第二級毒品
    案件，經本院裁定送觀察勒戒及強制戒治，並於交付保護管束期滿後，經檢察官
    處分不起訴確定在案；其復因施用第一級毒品案件，經本院裁定令入戒治處所施
    以強制戒治一年，並由本院判處有期徒刑八月確定等情，有本院之裁定書四件及
    判決書一件附卷可稽。本案事證明確，被告犯行洵堪認定，自應依法論科。
二、核被告甲○○所為，係犯毒品危害防制條例第十條第一項施用第一級毒品罪及同
    法第十一條第二項持有第二級毒品罪。被告非法持有第一級毒品海洛因之低度行
    為，已為其施用之高度行為所吸收，不另論罪。其先後多次施用第一級毒品海洛
    因之犯行，時間緊接，方法相同，觸犯犯罪構成要件相同之罪名，顯係基於概括
    犯意反覆實施，為連續犯，應依刑法第五十六條連續犯之規定論以一罪，並依法
    加重其刑。又被告有如事實欄所述之前案科刑及執行紀錄，有卷附臺灣高等法院
    被告全國前案紀錄表可按，其受有期徒刑之執行完畢，五年以內再犯有期徒刑以
    上之罪，為累犯，應依刑法累犯之規定，加重其刑，施用第一級毒品部分並依刑
    法第七十條之規定，遞加重其刑。被告所犯上開施用第一級毒品罪及持有第二級
    毒品罪，犯意各別，行為不同，應分論併罰。爰審酌海洛因及安非他命毒品戕害
    身心，而被告前因施用毒品經送觀察勒戒及強制戒治處分後，猶不思戒絕革除惡
    習，再為本件犯罪，顯未因前所受刑罰及觀察勒戒、強制戒治等治療處分而記取
    教訓，及被告犯後坦承犯行等一切情狀，分別量處如主文所示之刑，並定其應執
    行刑。扣案之第一級毒品海洛因二包（合計淨重五．八八公克、包裝重○．七一
    公克）及第二級毒品安非他命一包（含袋重二．○公克），係屬查獲之毒品，不
    問屬於犯人與否，應依毒品危害防制條例第十八條第一項前段規定宣告沒收銷燬
    之。
據上論斷，應依刑事訴訟法第二百九十九條第一項前段，毒品危害防制條例第十條第
一項、第十一條第二項、第十八條第一項前段，刑法第十一條前段、第五十六條、第
四十七條、第五十一條第五款，判決如主文。
中      華      民      國    九十二      年      九      月    十二    日
                                  臺灣台南地方法院刑事第二庭
                                      審判長  法  官
                                              法  官
                                              法  官
右正本證明與原本無異。
如不服本判決，應於判決送達後十日內，向本院提出上訴狀（應附繕本）。
附錄本案論罪科刑法條全文：
毒品危害防制條例第十條：
施用第一級毒品者，處六月以上五年以下有期徒刑。
施用第二級毒品者，處三年以下有期徒刑。
毒品危害防制條例第十一條：
持有第一級毒品者，處三年以下有期徒刑、拘役或新台幣五萬元以下罰金。
持有第二級毒品者，處二年以下有期徒刑、拘役或新台幣三萬元以下罰金。
持有專供製造或施用毒品之器具者，處一年以下有期徒刑、拘役或新台幣一萬元以下
罰金。


司法院資訊處製作；財團法人民間司法改革基金會備份。
